臺灣高等法院刑事裁定
110年度聲字第3721號
聲  請  人  臺灣高等檢察署檢察官
受  刑  人  徐銘志




上列聲請人因受刑人數罪併罰有二裁判以上，聲請定其應執行之
刑（聲請案號：臺灣高等檢察署110年度執聲字第1594號），本
院裁定如下：
    主  文
徐銘志犯如附表所示各罪所處之刑，應執行有期徒刑玖年貳月。
    理  由
一、聲請意旨略以：受刑人徐銘志因違反毒品危害防制條例等數
    罪，先後經判決確定如附表，應依刑法第53條、第51條第5
    款、第50條第1項第1款、第2款、第2項、第53條規定，定其
    應執行之刑，爰依刑事訴訟法第477條第1項之規定聲請定應
    執行之刑等語。
二、按裁判確定前犯數罪者，併合處罰之；數罪併罰有二裁判以
    上者，應依刑法第51條之規定定其應執行之刑；宣告多數有
    期徒刑者，於各刑中之最長期以上，各刑合併之刑期以下，
    定其刑期，但不得逾30年，刑法第50條第1項、第53條、第5
    1條第5款分別定有明文。
三、經查：受刑人犯如附表所示之7罪，前經臺灣桃園地方法院
    及本院分別判處如附表所示之刑，均經確定在案（聲請書誤
    載部分更正如附表所示），且如附表編號2至4所示之罪均為
    如附表編號1所示之裁判確定前所犯，此有本院被告前案紀
    錄表及上開刑事判決在卷可稽。其中受刑人所犯如附表編號
    2所示之罪所處之刑均得易科罰金，如附表編號1、3、4所示
    之罪所處之刑則均不得易科罰金，原不得合併定應執行刑。
    然受刑人業已請求檢察官就附表所示7罪合併聲請定應執行
    刑，此有臺灣桃園地方檢察署依民國102年1月23日修正之刑
    法第50條調查受刑人是否聲請定應執行刑調查表1紙在卷可
    稽（見本院卷第9頁），合於刑法第50條第2項之規定，檢察
    官就附表所示各罪所處之有期徒刑，聲請合併定應執行刑，
    本院審核認聲請為正當。爰審酌受刑人所犯如附表所示之7
    罪，分別為施用第一級毒品罪、施用第二級毒品罪、販賣第
    一級毒品罪，均為毒品相關犯罪，犯罪時間介於107年11月3
    日起至108年8月2日，其等犯罪類型、行為態樣、手段、動
    機及所侵害法益均相似，彼此間之責任非難重複程度甚高，
    兼衡受刑人犯如附表編號1、2所示之罪，各曾經臺灣桃園地
    方法院判決定執行刑為有期徒刑1年4月、4月確定等情，而
    為整體非難評價後，爰應定其應執行刑為有期徒刑9年2月。
據上論斷，應依刑事訴訟法第477條第1項，刑法第50條第2項、
第53條、第51條第5款，裁定如主文。
中　　華　　民　　國　　110 　年　　10　　月　　29　　日
                  刑事第二十三庭審判長法　官  許永煌
　　　　　　　　　　　　　　　　　    法　官  黃美文
　　　　　　　　　　　　　　　　　    法　官  雷淑雯
以上正本證明與原本無異。
如不服本裁定，應於收受送達後五日內向本院提出抗告狀。
                                      書記官  林立柏
中　　華　　民　　國　　110 　年　　11　　月　　2 　　日
附表
編            號  1 2 3 罪            名  施用第一級毒品 施用第二級毒品 施用第一級毒品 宣     告     刑  有期徒刑7月 (共3罪)  有期徒刑3月，如易科罰金，以新臺幣1仟元折算1日(共2罪) 有期徒刑7月 犯   罪  日   期  108年1月1日凌晨1時30分許為警採尿時往前回溯26小時內某時、 108年3月12日晚間8時30分許為警採尿時往前回溯26小時內某時、 108年5月31日下午3時30分許為警採尿時往前回溯26小時內某時 107年12月29日、 108年3月11日 108年8月2日 偵查（自訴）機關 年  度   案  號  臺灣桃園地方檢察署108年度偵字第1978號、108年度毒偵字第1636號、第2601號、第3234號  臺灣桃園地方檢察署108年度毒偵字第4489號 最  後 事實審 法    院 臺灣桃園地方法院      臺灣桃園地方法院 臺灣桃園地方法院  案    號 108年度審訴字第1760號 108年度審訴字第1760號 108年度審訴字第2169號  判決日期 108年12月23日 108年12月23日 109年3月2日 確  定 判  決 法    院 臺灣桃園地方法院 臺灣桃園地方法院 臺灣桃園地方法院  案    號 108年度審訴字第1760號 108年度審訴字第1760號 108年度審訴字第2169號  確定日期 109年1月31日 109年1月31日 109年4月8日 備            註  臺灣桃園地方檢察署109年度執字第3463號 臺灣桃園地方檢察署109年度執字第3464號 臺灣桃園地方檢察署109年度執字第7465號   編號1經判處應執行有期徒刑1年4月 編號2經判處應執行有期徒刑4月  


編            號  4 （本欄空白） （本欄空白） 罪            名  販賣第一級毒品 （本欄空白） （本欄空白） 宣     告     刑  有期徒刑7年7月 （本欄空白） （本欄空白） 犯   罪  日   期  107年11月3日 （本欄空白） （本欄空白） 偵查（自訴）機關 年  度   案  號  臺灣桃園地方檢察署108年度毒偵字第3695號 （本欄空白） （本欄空白） 最  後 事實審 法    院 臺灣高等法院      （本欄空白） （本欄空白）  案    號 109年度上訴字第4251號 （本欄空白） （本欄空白）  判決日期 110年1月14日 （本欄空白） （本欄空白） 確  定 判  決 法    院 最高法院 （本欄空白） （本欄空白）  案    號 110年度台上字第3686號 （本欄空白） （本欄空白）  確定日期 110年6月2日 （本欄空白） （本欄空白） 備            註  臺灣桃園地方檢察署110年度執字第7778號 （本欄空白） （本欄空白）    （本欄空白） （本欄空白）